【裁判字號】    88,訴,2240
【裁判日期】    890814
【裁判案由】    毒品危害防制條例
【裁判全文】
臺灣高雄地方法院刑事判決                        八十八年度訴字第二二四號
    公  訴  人  臺灣高雄地方法院檢察署檢察官
    被      告  乙○○
右列被告因違反毒品危害防制條例案件，經檢察官提起公訴（八十八年度偵字第三一
二四號），甲○判決如左：
    主      文
乙○○無罪。
    理      由
一、公訴意旨略以：被告乙○○基於概括犯意，自民國八十七年年底起，在高雄市小
    港區某電動玩具店內，販賣安非他命予丙○○前後共計五次，每次每小包新臺幣
    （下同）一千元，丙○○於購買前先打電話給乙○○，再約定交貨時間及地點。
    嗣經警循線於八十八年一月二十五日十三時三十分，在高雄市小港區○○○路三
    八二巷二十一號查獲。因認被告涉有違反毒品危害防制條例第四條第二項之罪嫌
    。
二、公訴人認被告涉有上開罪嫌，無非以證人丙○○之指證為其論據，惟按犯罪事實
    應依證據認定之，無證據不得推定其犯罪事實，刑事訴訟法第一百五十四條定有
    明文。又認定不利於被告之事實，須依積極證據，苟積極證據不足為不利於被告
    事實之認定時，即應為被告有利之認定，更不必有何有利之證據，最高法院三十
    年上字第八一六號著有判例可資參照。訊據被告乙○○堅決否認犯有違反毒品危
    害防制條例之犯行，辯稱：伊並未販賣毒品安非他命與丙○○等語。經查：本件
    被告純係由警方依丙○○及丁○○在警訊中之指證，循線查獲，原無被告現場交
    易之跡證，業據證人即員警戊○○於審理中證述本件係查獲丙○○與丁○○當場
    交易，再依二人在警訊中之供詞循線查獲被告等語無訛，又關於對被告之指證，
    證人丁○○固於警訊中供證稱：伊所有之安非他命大都向綽號「阿達」之不詳姓
    名年籍之成年男子及被告所購買，伊向綽號「阿達」之男子購買過三次，向被告
    購買過一次等語，惟證人吳俊彥於偵查中親見被告後，改稱：伊並不認識被告等
    語明確，於審理中亦證稱：伊僅是在警局時，警員拿口卡供伊指認，待伊親見被
    告時，始確定並不認識被告等語確實，是警訊時證人陳彥弘之指證程序原有瑕疵
    。又證人丙○○雖於警訊中證稱：伊除了這次向丁○○購買安非他命被警察當場
    查獲外，其餘皆向被告購買，前後約向被告購買過安非他命、海洛因約十次，每
    次均購買一千元等語綦詳，惟於偵查中改稱：向被告購買過四、五次安非他命，
    皆在高雄市小港區電玩店交貨等語，證人丙○○前後指證之內容不一，已生疑義
    。況參以被告於審理中供稱：證人丙○○與伊有債務糾紛等情，證人丙○○亦有
    誣陷之可能。是僅憑證人丙○○前開有瑕疵之指證，尚難據以認定被告確有販賣
    毒品犯行。又警方至被告住處搜索時，查獲一只含安非他命殘渣之夾鍊袋，惟尚
    與販賣犯行並無關聯性，並不足以做為被告確有販賣犯行之依據。綜據上述，依
    前揭判例意旨，尚難認被告有公訴人起訴所指之犯行，是本案自不能僅憑證人有
    瑕疵證詞之結果，即推定被告確有販賣犯行，此外甲○復查無其他積極證據足認
    被告有被訴違反毒品危害防制條例之犯行，是本案不能證明被告犯罪，爰為無罪
    之諭知。
據上論斷，應依刑事訴訟法第三百零一條第一項判決如主文。
中      華      民      國    八十九    年      八      月     十四     日
                                     臺灣高雄地方法院刑事第三庭
                                         法  官  古振  暉
右正本證明與原本無異。
如不服本判決，應於判決送達後十日內，向甲○提出上訴狀。
                                書記官    馮欽鳳
中    華    民    國      八十九      年      八      月      十七      日


司法院資訊處製作；財團法人民間司法改革基金會備份。
